【裁判字號】    90,易,2275
【裁判日期】    901114
【裁判案由】    妨害公務
【裁判全文】
臺灣桃園地方法院刑事判決                          九十年度易字第二二七五號
    公  訴  人  臺灣桃園地方法院檢察署檢察官
    被      告  甲○○
右列被告因妨害公務案件，經檢察官提起公訴（九十年度偵字第一四三六四號），本
院判決如左：
    主  文
甲○○對於公務員依法執行職務時，施強暴，處拘役參拾日，如易科罰金，以參佰元
折算壹日。
    事  實
一、甲○○於民國九十年八月二十七日凌晨一時十分許，搭乘計程車至桃園縣大溪鎮
    武嶺橋前下車，而徒步行走在武嶺橋上，適桃園縣警察局大溪分局南雅派出所制
    服員警蕭漢祥、陳威銍等在該橋東端執行全國性取締酒醉駕駛之公務，見甲○○
    於凌晨時分竟行走於橋上，行跡可疑，俟甲○○走到臨檢處，警員蕭漢祥表明身
    分後即要求甲○○出示證件，並詢其年籍資料，詎甲○○竟因酒後亂性，不但不
    配合出示證件供查驗，基於妨害警員執行公務之犯意，對警員蕭漢祥大聲說：為
    什麼要讓你們查身分證，憑什麼？斯時，持槍負責在旁警戒服勤之警員陳威銍見
    甲○○不願配合，即上前協助蕭漢祥，甲○○見狀即揮手將陳威銍推開，手中之
    大型行動電話遂劃到警員蕭漢祥手臂，致警員蕭漢祥左前臂受有二條線樣擦傷（
    傷害部分未具告訴）。
二、案經桃園縣警察局大溪分局報請台灣桃園地方法院檢察署檢察官偵查起訴。
    理  由
一、訊據被告甲○○固坦承於右揭時地，因不服警察臨檢，而與警察發生爭執，並造
    成員警受傷，惟矢口否認有何妨害公務之犯行，辯稱：伊之行動電話是不小心劃
    傷警察之手臂，伊無妨害公務之意思云云，惟查：右揭事實，業據證人即在場服
    勤之警員蕭漢祥證述：當日我們在大溪鎮武嶺橋東端執行取締酒後駕車勤務，結
    果看見甲○○從一部計程車下來，．．．，而根據經驗，半夜很少有人在橋上走
    ，等到甲○○走到臨檢點時，我們見他形跡可疑，要他出示身分證，他說憑什麼
    ？聲音很大，我們另一位拿槍在旁警戒之同事（陳威銍），也請甲○○拿出身分
    證，他就拿起手中大哥大揮舞，要我們同事走開，推開他，結果手機劃傷我的手
    等語屬實在卷（見偵卷第二十頁反面）；且參以，被告亦坦認：因伊有喝一點酒
    ，對警察之盤檢很不滿，所以警察問我什麼，我都說不知道，．．．．．等語（
    見偵卷第四頁反面），足見被告係因不滿警察之攔檢，而對執勤之員警，有上述
    之拒絕出示證件並出手推開員警等行為甚明；此外並有員警報告書及醫院診斷書
    各一紙在卷為憑，是被告所辯顯係事後卸責之詞，不足採信。事證明確，被告犯
    行堪予認定。
二、核被告所為，係犯刑法第一百三十五條第一項之妨害公務罪。爰審酌被告犯罪之
    動機、目的、手段、生活狀況、品行、智識程度、所生之損害及犯罪後之態度等
    一切情狀，判處如主文所示之刑，並諭知易科罰金之折算標準，以示懲儆。
據上論斷，應依刑事訴訟法第二百九十九條第一項前段，刑法第一百三十五條第一項
、第四十一條第一項前段，罰金罰鍰提高標準條例第一條前段、第二條，判決如主文
。
本案經檢察官林安紜到庭執行職務。
中      華      民      國      九十      年    十一    月      十四    日
                                      臺灣桃園地方法院刑事第四庭
                                              法  官  邱滋杉
右正本證明與原本無異。
如不服本判決，應於判決送達後十日內向本院提出上訴狀( 應附繕本 )，上訴於
臺灣高等法院。
                            書記官  周巧屏
中      華      民      國      九十      年    十一    月     十四    日
附錄法條：
刑法第一百三十五條第一項
對於公務員依法執行職務時，施強暴脅迫者，處三年以下有期徒刑、拘役或三百元以
下罰金。


司法院資訊處製作；財團法人民間司法改革基金會備份。
